【裁判字號】    99,訴,512
【裁判日期】    990909
【裁判案由】    竊盜等
【裁判全文】
臺灣苗栗地方法院刑事判決               99年度訴字第512號
公  訴  人  臺灣苗栗地方法院檢察署檢察官
被      告  乙○○
            甲○○
            丁○○
上列被告因竊盜等案件，經檢察官提起公訴（99年度偵字第3163
號），因被告於準備程序中就被訴事實為有罪之陳述，經本院合
議庭裁定由受命法官獨任進行簡式審判程序，本院判決如下：
    主  文
乙○○犯結夥攜帶兇器踰越安全設備竊盜罪，累犯，處有期徒刑
捌月。
甲○○犯結夥攜帶兇器踰越安全設備竊盜罪，處有期徒刑柒月。
緩刑貳年。
丁○○犯結夥攜帶兇器踰越安全設備竊盜罪，累犯，處有期徒刑
捌月。又犯行使偽造私文書罪，累犯，處有期徒刑陸月，偽造之
「戊○○」名義之署名共計伍枚、指印共計玖枚均沒收。應執行
有期徒刑壹年貳月，偽造之「戊○○」名義之署名共計伍枚、指
印共計玖枚均沒收。
    犯罪事實及理由
一、犯罪事實：
  (一)前科資料：
  1.乙○○前因竊盜案件，於民國94年5 月16日經本院以94年易
    字第101 號判處有期徒刑6 月確定，甫於94年9 月29日因縮
    刑期滿執行完畢。（構成累犯）
  2.丁○○前因竊盜案件，於95年6 月30日經本院以95年苗簡
    字第530 號判處有期徒刑6 月確定；又因竊盜案件，於95
    年9 月4 日經本院以95年易字第394 號判處有期徒刑1 年4
    月確定；又因毒品案件，於95年10月5 日經本院以95年訴
    字第472 號判處有期徒刑7 月確定；再因竊盜案件，於95
    年12月29日經本院以95年易字第793 號分別判處1 年、6 月
    ，並定應執行有期徒刑1 年4 月確定；復因毒品案件，於
    96年2 月26日經本院以96年易字第41號判處有期徒刑7 月確
    定。前五案嗣經聲請減刑並改定應執行刑，於96年11月12日
    經本院以96年聲減字第1423號減刑後定應執行刑為2 年確定
    ，後於97年9 月19日假釋出監，甫於97年12月1 日因假釋期
    滿未經撤銷，視為執行完畢。（構成累犯）
  (二)乙○○、甲○○、丁○○意圖為自己不法之所有，遂基於竊
    盜之犯意聯絡，於民國99年6 月7 日上午8 時25分許，自址
    位於苗栗縣三義鄉西湖村伯公坑40之26號之「九朋企業股份
    有限公司」（以下簡稱九朋公司）電氣房旁鐵網圍籬破洞，
    鑽入電氣房內，以放置於現場而客觀上可供作兇器使用之鐵
    剪及活動扳手（非屬乙○○、甲○○、丁○○所有，且未據
    扣案），竊取上開電器房內之電纜線共計13.3公尺，嗣為巡
    查之三義工業區管理中心主任丙○○發現後報警處理而當場
    逮捕。（即事實一）
  (三)詎丁○○因有刑事執行案件經臺灣苗栗地方法院檢察署通緝
    ，其為掩飾身分，即另基於偽造文書之犯意，於99年6 月7
    日11時55分許，因涉犯上開竊盜案（即事實一之竊盜行為）
    在苗栗縣警察局苗栗分局龍騰派出所，接受該所副所長徐賢
    璋詢問時，先自稱係「戊○○」，後即接續於警訊筆錄、苗
    栗縣警察局苗栗分局執行拘提逮捕告知本人通知書上，冒用
    「戊○○」之名義而偽造「戊○○」之署押，致侵害「戊○○」之權益及刑事偵查處罰之正確性，後經接手承辦上開竊
    盜案（即事實一之竊盜行為）之苗栗分局偵查佐發現而查獲
    上情。（即事實二）
  (四)案經戊○○訴由苗栗縣警察局苗栗分局報告臺灣苗栗地方法
    院檢察署檢察官偵查後起訴。
二、證據名稱：
  (一)認定犯罪事實所憑之證據：
  1.證人丙○○於警詢之證述。（見99年偵字第3163號卷第63～
    64頁）
  2.證人戊○○於警詢之證述。（見99年偵字第3163號卷第132
    ～134 頁）
  3.警員徐賢璋之職務報告1 份。（見99年偵字第3163號卷第44
    頁）
  4.現場照片1 份。（見99年偵字第3163號卷第75～77頁）
  5.丙○○出具之贓物認領保管書1紙。（見99年偵字第3163號
    卷第84頁）
  6.丁○○偽造戊○○之署押製作之警詢筆錄1 份。（見99年偵
    字第3163號卷第48～50）
  7.丁○○偽造戊○○之署押出具之逮捕通知書2 份。（見99年
    偵字第3163號卷第80～81頁）
  (二)上列證據核與被告乙○○、甲○○、丁○○自白之犯罪事實
    （見本院卷99年8 月19日審判筆錄第2 、5 頁）相符，本件
    事證已臻明確，被告乙○○、甲○○、丁○○所犯如事實一
    之犯行，及被告丁○○所犯如事實二之行為，均洵堪認定，
    均應予依法論罪科刑。
三、論罪科刑之理由：
  (一)被告乙○○部分：
  1.罪名：
    被告乙○○於事實一之行為，係成立刑法第321 條第1 項第
    2 、3 、4 款之結夥攜帶兇器踰越安全設備竊盜罪。又被告
    乙○○為上揭犯行時，與被告甲○○、丁○○間具有犯意聯
    絡及行為分擔，應依共同正犯論處。
  2.累犯加重其刑之事由：
    被告乙○○前有如犯罪事實欄前科資料項編號1.所載之前案
    科刑及執行紀錄，有臺灣高等法院被告前案紀錄表1 份附卷
    可稽，其受有期徒刑執行完畢後，5 年內故意再犯本案事實
    一所示之竊盜罪，為累犯，應依刑法第47條第1 項之規定，
    加重其刑。
  3.量刑理由之說明：
    爰審酌被告乙○○有如犯罪事實欄前科資料項編號1.所示之
    前科紀錄，仍未能警惕自新，而再犯下本案事實一之竊盜犯
    行，顯見其無悔改之決心，復參酌被告任意竊取他人之財產
    ，嚴重侵害他人之財產權，惡性非輕、手段甚劣，實不宜寬
    貸，惟審酌其犯後坦承犯行，尚知所悔悟，節省有限之司法
    資源；並審酌其生活狀況、品行、智識程度為高職肄業及公
    訴人請求量處有期徒刑8 月等一切情狀，爰量處如主文第1
    項所示之刑，以資懲儆。
  (二)被告甲○○部分：
  1.罪名：
    被告甲○○於事實一之行為，係成立刑法第321 條第1 項第
    2 、3 、4 款之結夥攜帶兇器踰越安全設備竊盜罪。又被告
    甲○○為上揭犯行時，與被告乙○○、丁○○間具有犯意聯
    絡及行為分擔，應依共同正犯論處。
  2.量刑理由之說明：
    爰審酌被告甲○○，前無前科資料，此有臺灣高等法院被告
    前案紀錄表1 份在卷可稽，是見其素行良好；復斟酌其犯後
    坦承犯行，節省有限之司法資源，犯後態度尚稱良好；再衡
    酌其犯罪動機、手段、目的、犯罪所得、生活狀況、智識程
    度為高職肄業及公訴人請求量處有期徒刑7 月，同時諭知緩
    刑等一切情狀，爰量處如主文第2 項所示之刑，以資懲儆。
  3.緩刑之宣告：
    被告甲○○前未曾因故意犯罪受有期徒刑以上刑之宣告，有
    卷附臺灣高等法院被告前案紀錄表可參，乃因一時失慮，致
    犯本罪，事後已坦承犯行，有認錯悔過之意，經此科刑宣告
    後，當知所警惕而無再犯之虞，本院因認所宣告之刑以暫不
    執行為適當，爰依刑法第74條第1 項第1 款之規定，併予宣
    告緩刑2 年，以啟自新。
  (三)被告丁○○部分：
  1.罪名：
  (1)事實一部分：
    被告丁○○於事實一之行為，係成立刑法第321 條第1 項第
    2 、3 、4 款之結夥攜帶兇器踰越安全設備竊盜罪。又被告
    丁○○為上揭犯行時，與被告乙○○、甲○○間具有犯意聯
    絡及行為分擔，應依共同正犯論處。
  (2)事實二部分：
    按刑法上之「署押」，係指於紙張或物體上簽署之姓名或其
    他符號，以表示其承認所簽署文書之效力，與印文有同一效
    力，而刑法上所謂偽造署押，係指未經他人之授權或同意，
    而擅自簽署他人之姓名或畫押（包括以他人之名義按捺指印
    之情形）者而言（最高法院93年度台上字第2057號判決意旨
    參照）。次按刑法上之偽造署押罪，係指單純偽造簽名、畫
    押而言，若在制式之書類上偽造他人簽名，已為一定意思表
    示，具有申請書或收據等類性質者，則係犯偽造文書罪，該
    偽造署押為偽造文書之部分行為不另論罪（最高法院85年度
    臺非字第146 號判決意旨可資參照）。查本案被告丁○○在
    「苗栗縣警察局苗栗分局執行拘提逮捕告知本人通知書」及
    「苗栗縣警察局苗栗分局執行拘提逮捕告知親友通知書」上
    分別偽造「戊○○」之署名及指印各1 枚，依其內容各足以
    表示其偽以「戊○○」名義，出具證明已經收受逮捕告知本
    人通知書、告知親友通知單，已為警察機關依法逮捕及被告
    得通知親屬並可選擇通知何人之意思表示，上揭文書性質自
    屬刑法第210 條所稱之私文書，故被告丁○○偽造署押進而
    偽造上揭私文書並持之向警察行使之行為係成立偽造署押、
    偽造私文書、行使偽造私文書罪，惟該部分其偽造署押為偽
    造私文書之部分行為，其偽造之低度行為為行使之高度行為
    所收吸，均不另論罪，故僅論以刑法第216 條之行使偽造私
    文書罪。另被告於「苗栗分局龍騰派出所99年6 月7 日製作
    之調查筆錄」上偽造「戊○○」之署名3 枚、指印7 枚，僅
    係單純表明對該訊問結果無異議而已，尚不能表示其係有製
    造何種文書及曾為何項意思表示之意是此部分僅構成刑法第
    217 條第1 項之偽造署押罪，不另成立偽造私文書罪。又被
    告冒用「戊○○」名義先後為偽造署押（即苗栗分局龍騰派
    出所99年6 月7 日製作之調查筆錄內之署押）及偽造私文書
    （即苗栗縣警察局苗栗分局執行拘提逮捕告知本人、親友通
    知書各1 份之文書）之行為，主觀上分別係基於單一犯意，
    客觀上亦均僅侵害一個法益，且係於密切接近之時地實施，
    各偽造署押、偽造私文書行為之獨立性極為薄弱，在刑法評
    價上，以視為數個舉動之接續施行，合為包括之一行為予以
    評價，較為合理，是其均屬於接續犯（最高法院93年度台上
    字第6697號判決意旨參照），應僅論以刑法第216 條之行使
    偽造私文書罪為已足。
  2.罪數：
    被告丁○○所犯事實一之加重竊盜罪與事實二之行使偽造私
    文書罪2 罪間，犯意各別，行為互殊，罪名互異，應予分論
    併罰。
  3.累犯加重其刑之事由：
    被告丁○○前有如犯罪事實欄前科資料項編號2.所載之前案
    科刑及執行紀錄，有臺灣高等法院被告前案紀錄表1 份附卷
    可稽，其受有期徒刑執行完畢後，5 年內故意再犯如事實一
    、事實二有期徒刑以上之罪，均為累犯，均應依刑法第47條
    第1 項之規定，加重其刑。
  4.量刑理由之說明：
    爰審酌被告正值壯年，不思以正當合法途徑獲取財物，竟結
    夥行竊，且於因竊盜犯行為警逮捕時，企圖規避刑責及避免
    遭通緝之身分曝光，竟冒用戊○○名義應訊，且造成司法機
    關偵辦案件之困擾，影響案件偵查之正確性，並使戊○○有
    受刑事追訴之虞，惡性非輕，惟考量被告於犯後坦承犯行，
    犯後態度尚非不佳，而其所竊得之財物價值非高，亦已發還
    被害人（見99年偵字第3163號卷第84頁），被害人所受損害
    已有所減輕，兼衡被告素行、生活狀況、智識程度及檢察官
    具體求刑之範圍等一切情狀，分別量處如主文第3 項所示之
    刑，並依刑法第51條第1 項第5 款之規定，合定如主文第3
    項所示之應執行刑，以資懲儆。
  5.沒收之宣告：
    查本案丁○○以「戊○○」名義偽造「苗栗縣警察局苗栗分
    局執行拘提逮捕告知本人通知書」及「苗栗縣警察局苗栗分
    局執行拘提逮捕告知親友通知書」各1 份，該文書雖係屬偽
    造之私文書，惟因被告丁○○已將上揭偽造之私文書向員警
    行使而交付予員警收受，顯已非被告丁○○所有，則無從依
    刑法第38條第1 項第2 款規定宣告沒收，然上揭偽造之私文
    書上由被告丁○○偽造「戊○○」名義之署名及指印各1 枚
    及被告丁○○於「苗栗分局龍騰派出所99年6 月7 日製作之
    調查筆錄」上偽造「戊○○」名義之署名3 枚、指印7 枚，
    均為被告丁○○偽造之署押，則不問係否屬於被告丁○○所
    有，均應依刑法第219 條規定併予宣告沒收之。
四、應適用之法條：
  (一)刑事訴訟法第273 條之1 第1 項、第299 條第1 項前段、第
    310 條之2 、第454 條第1 項。
  (二)刑法第28條、第216 條、第210 條、第321 條第1 項第2 、
    3 、4 款、第47條第1 項、第51條第1 項第5 款、第74條第
    1 項第1 款、第219 條。
  (三)刑法施行法第1 條之1。
五、本判決係依刑事訴訟法第310 條之2 、第454 條第1 項製作
    ，依法僅記載當事人欄、主文、犯罪事實、證據名稱以及應
    適用之法條，其中犯罪事實部分，依同法第308 條之修正立
    法理由，亦僅記載犯罪構成要件事實，關於刑罰加重事由（
    含累犯在內）免予記載（法院辦理刑事訴訟案件應行注意事
    項第144 點參照），但仍於主文予以表明，並於應適用之法
    條欄予以引用。如不服本判決，應於判決送達之日起10日內
    ，向本院提起上訴。
本案經檢察官洪清秀到庭執行職務。
中    華    民    國    99    年    9     月    9     日
                  刑事第二庭法  官  林靜雯
以上正本證明與原本無異。
如不服本判決，應於判決送達後10日內向本院提出上訴狀（應抄
附繕本），其未敘述上訴理由者，應於上訴期間屆滿後20日內補
提理由書狀於本院，上訴於臺灣高等法院臺中分院。告訴人或被
害人如對於本判決不服者，應具備理由請求檢察官上訴，其上訴
期間之計算係以檢察官收受判決正本之日期為準。
                            書記官  劉千瑄
中    華    民    國    99    年    9     月    9     日
附錄本判決論罪科刑法條全文：
中華民國刑法第216 條：
行使第210 條至第215 條之文書者，依偽造、變造文書或登載不
實事項或使登載不實事項之規定處斷。
中華民國刑法第210 條：
偽造變造私文書，足以生損害於公眾或他人者，處5 年以下有期
徒刑。
中華民國刑法第321條：
犯竊盜罪而有左列情形之一者，處6 月以上、5 年以下有期徒刑
：
一於夜間侵入住宅或有人居住之建築物、船艦或隱匿其內而犯之
者。
二  毀越門扇、牆垣或其他安全設備而犯之者。
三  攜帶兇器而犯之者。
四  結夥三人以上而犯之者。
五  乘火災、水災或其他災害之際而犯之者。
六  在車站或埠頭而犯之者。
前項之未遂犯罰之。

司法院資訊處製作；財團法人民間司法改革基金會備份。
